臺灣桃園地方法院刑事判決　　　　　　99年度審易字第1742號
公　訴　人　臺灣桃園地方法院檢察署檢察官
被　　　告　謝軒承
上列被告因竊盜案件，經檢察官提起公訴（99年度偵字第23302
、23312 號），被告於準備程序進行中，就被訴事實為有罪之陳
述，經本院告知簡式審判程序意旨，並聽取當事人之意見後，本
院裁定依簡式審判程序審理，判決如下：
    主  文
謝軒承於夜間侵入住宅竊盜，處有期徒刑陸月，如易科罰金，以
新臺幣壹仟元折算壹日；又竊盜，處有期徒刑肆月，如易科罰金
，以新臺幣壹仟元折算壹日；應執行有期徒刑捌月，如易科罰金
，以新臺幣壹仟元折算壹日。
    事實及理由
一、犯罪事實：
    謝軒承意圖為自己不法之所有，基於竊盜之犯意，分別於：
  (一)民國99年6 月20日19時許，侵入桃園縣中壢市○○路○ 段27
    巷17弄31衖16號王端儀住處內，徒手竊取王端儀所有之錢包
    1 只，內有現金新臺幣（下同）約1 千多元、信用卡1 張，
    及手機1 支等物品。嗣為警在王端儀住處採得指紋4 枚，經
    電腦比對與謝軒承檔存指紋相符，始悉上情。
  (二)99年7 月31日1 時30分許，在桃園縣中壢市○○○路家樂福
    賣場旁，徒手竊取王金森放置於車牌號碼7693-TJ 號自用小
    客車內之旺旺友聯產物保險股份有限公司保險單1 份（被保
    險人姜芝育），得手後欲離去之際，即為警當場查獲。
二、證據名稱：
  (一)被告謝軒承於警詢、檢察官訊問及本院審理中之自白。
  (二)證人即被害人王端儀於警詢及本院審理中之證述、被害人王
    金森於警詢中之指述。
  (三)桃園縣政府警察局中壢分局刑案現場勘察報告及現場照片、
    內政部警政署刑事警察局99年8 月3 日刑紋字第0990103060
    號鑑定書、桃園縣政府警察局中壢分局扣押筆錄暨扣押物品
    目錄表、贓物認領保管單各1 份，及證人即被害人王端儀住
    處現場照片2 幀、查獲現場照片8 幀。
  (四)臺灣高等法院被告前案紀錄表1 份。
三、查被告於犯罪後，刑法第321 條第1 項業於100 年1 月26日
    修正公布，於100 年1 月28日生效施行。按行為後法律有變
    更者，適用行為時之法律，但行為後之法律有利於行為人者
    ，適用最有利於行為人之法律，刑法第2 條第1 項定有明文
    。修正前之刑法第321 條第1 項原規定：「犯竊盜罪而有左
    列情形之一者，處六月以上、五年以下有期徒刑：一、於夜
    間侵入住宅或有人居住之建築物、船艦或隱匿其內而犯之者
    。二、毀越門扇、牆垣或其他安全設備而犯之者。三、攜帶
    兇器而犯之者。四、結夥三人以上而犯之者。五、乘火災、
    水災或其他災害之際而犯之者。六、在車站或埠頭而犯之者
    。」；而修正後刑法第321 條第1 項則規定：「犯竊盜罪而
    有下列情形之一者，處六月以上、五年以下有期徒刑，得併
    科新臺幣十萬元以下罰金：一、侵入住宅或有人居住之建築
    物、船艦或隱匿其內而犯之者。二、毀越門扇、牆垣或其他
    安全設備而犯之者。三、攜帶兇器而犯之者。四、結夥三人
    以上而犯之者。五、乘火災、水災或其他災害之際而犯之者
    。六、在車站、埠頭、航空站或其他供水、陸、空公眾運輸
    之舟、車、航空機內而犯之者。」比較修正前後關於刑法第
    321 條第1 項之規定，修正後之刑法第321 條第1 項於第1
    款刪除「於夜間」之文字；於第6 款增加「航空站或其他供
    水、陸、空公眾運輸之舟、車、航空機內」之文字，擴大加
    重竊盜罪之適用範圍，使部分修正前原應適用普通竊盜罪論
    罪科刑之情形，於修正後改論以加重竊盜罪論罪科刑，並增
    加得併科罰金新臺幣10萬元之規定，解釋上應以修正前之規
    定對被告較有利，自仍依刑法第2 條第1 項前段規定，適用
    行為時之法律即修正前刑法第321 條第1 項規定論處。
四、核被告所為，係犯修正前刑法第321 條第1 項第1 款之於夜
    間侵入住宅竊盜罪及刑法第320 條第1 項之竊盜罪。爰審酌
    被告正值壯年及其智識程度、犯罪之動機、目的、手段、所
    竊取財物之價值、犯罪後坦承犯行，態度尚佳等一切情狀，
    認公訴檢察官就夜間侵入住宅竊盜部分求處之刑，尚屬適當
    ，就竊盜部分之求刑，似嫌過重，而分別量處如主文所示之
    刑，並均諭知易科罰金之折算標準，暨定其應執行之刑，並
    諭知易科罰金之折算標準，以示懲戒。至起訴書所載被告於
    犯罪事實(一)竊取被害人王端儀所有之5 千元、黃金尾戒1 只
    、電腦主機1 臺、電腦螢幕2 臺、數位相機1 臺、音響1 臺
    、電視盒1 臺等物品，雖業經被害人王端儀於本院審理中證
    述在案，然被告於警詢、檢察官訊問及本院審理中均堅詞否
    認竊得上開物品，復無其他積極證據得以證明確為被告所為
    ，尚難僅憑被害人之單一指訴遽為被告不利之認定，基於罪
    疑唯輕原則，應作被告有利之認定，從而應認被告僅竊取被
    害人王端儀所有之錢包1 只，內有現金約1 千多元、信用卡
    1 張，及手機1 支等物品，自不得據此認定被告人王端儀所
    證述遭竊之物品均為被告所竊取，併此指明。
五、應適用之法條：
    刑事訴訟法第273 條之1 第1 項、第299 條第1 項前段、第
    310 條之2 、第454 條第1 項，刑法第2 條第1 項前段、第
    320 條第1 項、第41條第1 項前段、第8 項、第51條第5 款
    ，修正前刑法第321 條第1 項第1 款，刑法施行法第1 條之
    1 第1 項、第2 項前段。
五、如不服本件判決，得自收受判決送達之日起10日內，向本院
    提出上訴書狀，上訴於第二審法院。
本案經檢察官王碩志到庭執行職務。
中    華    民    國    100   年     5    月    27    日
                        刑事庭    法  官  潘怡華
以上正本證明與原本無異。
如不服本判決應於收受判決後10日內向本院提出上訴書狀，並應
敘述具體理由。其未敘述上訴理由者，應於上訴期間屆滿後20日
內向本院補提理由書( 均須按他造當事人之人數附繕本) 「切勿
逕送上級法院」。
                                  書記官  郭怡君
中    華    民    國    100   年     5    月    27    日
附錄本案論罪科刑法條：
修正前中華民國刑法第321條（加重竊盜罪）
犯竊盜罪而有左列情形之一者，處6 月以上、5 年以下有期徒刑
：
一  於夜間侵入住宅或有人居住之建築物、船艦或隱匿其內而犯
    之者。
二  毀越門扇、牆垣或其他安全設備而犯之者。
三  攜帶兇器而犯之者。
四  結夥三人以上而犯之者。
五  乘火災、水災或其他災害之際而犯之者。
六  在車站或埠頭而犯之者。
前項之未遂犯罰之。
中華民國刑法第320 條第1 項（普通竊盜罪）
意圖為自己或第三人不法之所有，而竊取他人之動產者，為竊盜
罪，處5 年以下有期徒刑、拘役或5 百元以下罰金。